# 求助陈版主，初验还是终验确认收入的疑问。

提问人：liuweisheng 时间：2021-08-04 14:43:00
本公司提供智慧城市服务，提供摄像头安装数据采集服务，初验为：安装好后本公司自行进行调试验收；终验为：客户进行测试验收。
1 、本公司是以初验还是终验为准确认收入的实现
2 、如果以终验为收入确认时点，初验和终验间隔期内是否需要计提折旧
谢谢版主解惑。

回答人：chenyiwei
一般情况下，如果初验通过到终验通过期间，设备已可正常运行，本企业不会再发生重大的工作量和成本的，可以认为初验作为收入确认时点更恰当。